臺灣臺北地方法院刑事判決　　　　　　　94年度交易字第53號
公　訴　人　臺灣臺北地方法院檢察署檢察官
被　　　告　乙○○
　　　　　　　　　　地下室
上列被告因公共危險案件，經檢察官聲請簡易判決處刑（94年度
偵字第263號），經本院臺北簡易庭受理後（受理案號為94年度
北交簡字第254號），認不宜以簡易判決處刑，本院改適用通常
程序判決如下：
    主  文
乙○○服用酒類，不能安全駕駛動力交通工具而駕駛，處罰金貳
萬元，如易服勞役，以參佰元折算壹日。
    事  實
一、乙○○於民國93年12月6日凌晨4時30分許（起訴書誤繕為凌
    晨3時許），在其臺北市○○區○○路2段364巷22弄5號地下
    室住處，飲用藥酒1杯，已達客觀生活經驗上不能安全駕駛
    動力交通工具之狀態（呼氣酒精濃度每公升0.97毫克），猶
    於飲畢後自上述住處騎乘車牌號碼BHU－482號重型機車外出
    遛狗，迨於同日凌晨5時左右，行經臺北市○○區○○街2號
    前，為警攔停查獲，嗣於同日凌晨5時7分進行呼氣酒精濃度
    檢測，測得其呼氣中所含酒精濃度高達每公升0.97毫克（Ｍ
    Ｇ＼Ｌ），始悉上情。
二、案經臺北市政府警察局萬華分局移送臺灣臺北地方法院檢察
    署檢察官偵查聲請以簡易判決處刑，本院改依通常程序審理
    。
    理    由
一、訊據被告乙○○固坦承於上述時地飲用藥酒1杯後，騎乘BHU
    －482號重型機車外出遛狗，並遭警欄停施以呼氣酒精濃度
    檢測之事實，惟矢口否認有何公共危險之犯行，辯稱：伊因
    天氣寒冷始於外出前喝1杯藥酒暖身，不可能酒測值因而高
    達每公升0.97毫克等語。經查：
（一）按刑法上所謂「服用酒類不能安全駕駛動力交通工具」，
      觀察重點在於酒精對駕駛人在交通工具高速動力運轉狀況
      下維持身心整體應變能力之影響，如果根據通常生活上之
      客觀經驗已不能確保駕駛人穩定而有效地操控動力交通工
      具，自屬法律所要規範之對象，與駕駛人有無喝醉、神智
      是否清楚均無必然關連。而醫學文獻上認吐氣所含酒精濃
      度達每公升0.25毫克者，有輕度協調功能降低之現象；每
      公升達0.5毫克者，有反應較慢、感覺減低、影響駕駛之
      現象；每公升達0.75毫克者，有思考改變、個性行為改變
      之現象；每公升達1.0毫克者，有步態不穩、噁心想吐、
      精神混惑不清晰之現象，此有行政院國軍退除役官兵輔導
      委員會臺北榮民總醫院88年8月5日（88）北總內字第
      26868 號函及附件存卷可按。準此，駕駛人之生理狀況常
      受酒精相當程度之影響，注意力及反應能力降低，其駕駛
      能力受影響，不足以應付駕駛交通工具之各種狀況，其駕
      駛行為將對其他用路人造成一般之危險性，於此而認為當
      呼氣酒精濃度達每公升0.55毫克時，已不能安全駕駛，應
      屬合乎科學證據，當為可採。
（二）查被告飲酒後酒精濃度達每公升0.97毫克之事實，有被告
      親自之酒精濃度測試紙1紙在卷可稽（警卷第7頁），且對
      被告實施酒測之酒測器，係檢驗合格之酒測器，亦有經濟
      部標準檢驗局呼酒精測試器檢定合格證書影本1紙附本院
      卷可稽，是其檢測之正確性，應無疑義。依上說明，本案
      被告呼氣中所含酒精濃度高達每公升0.97毫克（ＭＧ＼Ｌ
      ），已足以影響駕駛安全。被告抗辯其酒測值不可能高達
      每公升0.97毫克等語，尚難採信。
（三）參以證人即參與對被告施行酒精濃度測試之員警甲○○到
      庭證稱：「那天早上快5點在臺北市○○街2號前我要去簽
      巡邏表時看到被告牽著一隻狗，單手騎機車搖晃朝我這邊
      騎來，我就上前盤查聞到被告滿身都是酒味，然後我就把
      被告帶回派出所進行酒測。（被告經酒測值的結果是0.97
      毫升？）是的。（你們給被告吹幾次氣？）一次。（酒精
      濃度測試表上的簽名是被告吹完氣列印出來後才請他簽名
      捺指印？）是的。（為何沒有在查獲現場就讓被告吹氣？
      ）當時我是執行巡邏勤務，並沒有帶酒測器。」（本院94
      年3月31日審判筆錄第3頁）等語明確，且被告駕駛有蛇行
      、車身搖擺不定，轉彎半徑過大或過小等駕駛操控力欠佳
      、及對員警指揮及交通號誌無反應或遲緩，駕駛判斷力顯
      然欠佳等情形，亦有刑法第一百八十五條之三案件測試觀
      察紀錄表1紙在卷可佐（警卷第5頁）。是以被告於酒後客
      觀上之判斷力、辨識力、注意力均已異於常人，顯已達不
      能安全駕駛之程度。至於被告喝酒量之多寡，與本案之構
      成要件無關。綜上所述，本件事證明確，被告犯行堪以認
      定，應予依法論科。
二、核被告所為，係犯刑法第一百八十五條之三之服用酒類，不
    能安全駕駛動力交通工具而駕駛罪。爰審酌酒後駕車之危害
    及酒後不應駕車之觀念，已透過學校教育、政令宣導及各類
    媒體廣為介紹傳達各界週知多年，被告對於酒後不能駕車，
    及酒醉駕車之危險性，應有相當之認識，然被告酒後仍逞能
    駕駛動力交通工具，既漠視自身安危，尤枉顧公眾安全，其
    缺乏尊重其他用路人生命、財產安全之觀念，甚為可議，應
    予相當之非難，並兼衡被告犯罪之動機、目的、手段、生活
    狀況、智識程度及犯罪後態度等一切情狀，量處如主文所示
    之刑，並諭知易服勞役之折算標準。
據上論斷，應依刑事訴訟法第四百五十二條、第二百九十九條第
一項前段，刑法第一百八十五條之三、第四十二條第二項，罰金
罰鍰提高標準條例第二條，判決如主文。
本案經檢察官李鴻維到庭執行職務
中　　華　　民　　國　　94　　年　　4 　　月　　15　　日
　　　　　　　　　    交通法庭  審判長法  官  劉嶽承
                                      法  官  王幸華
                                      法  官  胡宗淦
以上正本證明與原本無異。
如不服本判決，應於判決送達後10日內，向本院提出上訴狀。
　　　　　　　　　　　　　　　　      書記官　張耀鴻
中　　華　　民　　國　　94　　年　　4　 　月　　20　　日
附錄法條：
中華民國刑法第185條之3
服用毒品、麻醉藥品、酒類或其他相類之物，不能安全駕駛動力
交通工具而駕駛者，處一年以下有期徒刑、拘役或三萬元以下罰
金。
